臺灣臺北地方法院刑事判決　　　　　　 94年度交易字第123號
公　訴　人　臺灣臺北地方法院檢察署檢察官
被　　　告　乙○○
選任辯護人　張淑敏律師
上列被告因過失傷害案件，經檢察官聲請簡易判決處刑（93年度
偵字第21095 號），後經本院臺北簡易庭，認不宜以簡易判決處
刑，改依通常程序判決如下：
    主    文
乙○○因過失傷害人，處拘役拾伍日，如易科罰金，以佰元折
算壹日。
    事    實
一、乙○○於民國九十二年（聲請簡易判決處刑書誤載九十三年
    ）十月三十一日下午一時十五分，駕駛車牌號碼為六Ａ─七
    九八○號之自用小客車，行經臺北市大安區○○○路○段二
    一六巷十九弄西向東之單行道內，本應注意車前狀況以避免
    發生碰撞，而當時又無不能注意之情事，竟疏忽而致左前輪
    撞擊巷道同向行走之行人丙○○左腳踝，使丙○○受有左足
    踝裂傷長十公分寬二公分之傷勢。後經乙○○速駕車將丙○
    ○送至醫院就診並向據報前往醫院處理之員警自首表示願意
    接受裁判。
二、案經丙○○訴由臺北市政府警察局大安分局報告臺灣臺北地
    方法院檢察署檢察官偵查起訴。
    理    由
一、訊據被告乙○○對於右揭時地發生前揭車禍一情固予承認，
    惟矢口否認其有任何過失行為，辯稱當時其以極慢速度行駛
    ，係告訴人丙○○突然衝出來才導致本件事故發生云云。經
    查，被告於九十三年十月三十一日下午一時十五分，駕駛車
    牌號碼為六Ａ─七九八○號之自用小客車，行經臺北市大安
    區○○○路○段二一六巷十九弄西向東之單行道內，所駕駛
    車輛之左前輪撞擊巷道同向行走之行人即告訴人，並致告訴
    人受有左足踝裂傷長十公分寬二公分之傷勢等情，有臺北市
    政府警察局道路交通事故現場圖、臺北市政府大安分局交通
    分隊道路交通事故補充資料表、現場照片三幀及宏恩醫院診
    斷證明書一份在卷可稽（分見臺灣臺北地方法院檢察署九十
    三年度偵字第二一○九五號卷第十四頁至第十五頁、第二十
    一頁至第二十二頁；同署九十三年度他字第三○八五號卷第
    六頁），被告對此亦予承認（見本院九十四年四月二十六日
    準備程序筆錄第二頁），此情已足認定。又本件於事發之時
    ，被告所駕駛車輛係在告訴人之後方，此有前揭道路交通事
    故現場圖一份可證，是被告對其前方之車前狀況，本即有注
    意之義務；且事發時正值中午時分，天氣晴，有日間自然光
    線，路面為柏油路且狀態乾燥並無缺陷，亦無障礙物，視線
    良好等，有臺北市○○○○○道路交通事故調查報告表（一
    ）一份在卷可參（見前揭偵字第二一○九五號卷第二十六頁
    ）；並參以被告自承當時車速未超過時速十公里（見前揭偵
    字第二一○九五號卷第十六頁臺北市政府警察局大安分局交
    通事故談話紀錄表），均足認被告事發時並無不能注意之情
    事。是其應注意能注意卻不注意車前狀況導致本件車禍發生
    ，其顯有過失甚明（臺北市車輛行車事故委員會鑑定意見亦
    同此，見前揭偵字第二一○九五號卷第四十八頁），且其過
    失行為與告訴人之傷害間，亦有相當因果關係存在，是被告
    所辯並無過失云云，並不足採。從而本件事證明確，被告犯
    行已堪認定。
二、按汽車行駛時，駕駛人應注意車前狀況，並隨時採取必要之
    安全措施；道路交通安全規則第九十四條第三項定有明文，
    被告為已考領駕照之駕駛人，對此實難諉稱不知。是核被告
    所為，係犯刑法第二百八十四條第一項前段之過失傷害罪。
    被告於肇事後未被有偵查犯罪職權之機關或公務員發覺前，
    即向據報前往醫院處理之員警坦承肇事，此有自首調查表在
    卷可稽（見前揭偵字第二一○九五號卷第二十頁），為對於
    未發覺之罪自首而接受裁判，應依刑法第六十二條前段規定
    減輕其刑。爰審酌被告之過失情節尚輕、於事故發生後，即
    親送告訴人就醫，並於醫療器具上盡力支付，無法與告訴人
    達成和解係因告訴人要求新臺幣五十萬元賠償及要求被告不
    得再行駕駛動力交通工具等條件未能達成合意、告訴人所受
    之傷勢程度及其他一切情狀，量處如主文所示之刑，並諭知
    易科罰金之折算標準，以資懲儆。
據上論斷，依刑事訴訟法第四百五十二條、第二百九十九條第一
項前段，刑法第二百八十四條第一項前段、第六十二條前段、第
四十一條第一項前段，罰金罰鍰提高標準條例第一條前段、第二
條，判決如主文。
本案經檢察官甲○○到庭執行職務
中　　華　　民　　國　　94　　年　　6 　　月　　14　　日
                  交通法庭審判長法  官  吳靜怡
                                法  官  孫萍萍
                                法  官  吳冠霆
上正本證明與原本無異。
如不服本判決，應於判決送達後10日內向本院提出上訴狀（應抄
附繕本）。告訴人或被害人如對於本判決不服者，應具備理由請
求檢察官上訴，其上訴期間之計算係以檢察官收受判決正本之日
期為準。
                                書記官  楊文祥
中　　華　　民　　國　　94　　年　　6 　　月　　15　　日
附錄法條：刑法第二百八十四條
中華民國刑法第284條
 (過失傷害罪)
因過失傷害人者，處六月以下有期徒刑、拘役或五百元以下罰金
，致重傷者，處一年以下有期徒刑、拘役或五百元以下罰金。
從事業務之人，因業務上之過失傷害人者，處一年以下有期徒刑
、拘役或一千元以下罰金，致重傷者，處三年以下有期徒刑、拘
役或二千元以下罰金。
